臺灣士林地方法院刑事判決　　　　　　　　　　　　　九十一年度易字第一五號
　　公　訴　人　臺灣士林地方法院檢察署檢察官
　　被　　　告　乙○○
右列被告因恐嚇等案件，經檢察官聲請以簡易判決處刑（九十年度偵字第八七九二號
），本院士林簡易庭認不宜逕以簡易判決處刑（九十一年度士簡字第三０號），經改
用通常程序審判，本院判決如左：
    主  文
乙○○損壞他人之窗戶玻璃及衛浴設備，足以生損害於他人，處拘役伍拾日，如易科
罰金，以參佰元折算壹日。
    事  實
一、乙○○因與胞弟甲○○有房屋買賣之糾紛，竟於民國九十年四月十一日中午十二
    時許，持不詳人所有之鋁棒乙支，至臺北市士林區○○○路○段一五七巷臨十八
    之十七號，損壞該屋甲○○所有之窗戶玻璃十片及廁所內陶瓷坐式馬桶及水箱、
    洗手盆各乙個，足以生損害於甲○○。
二、案經甲○○訴由臺北市政府警察局士林分局報請臺灣士林地方法院檢察署檢察官
    偵查後聲請以簡易判決處刑，經本院改用通常程序審判。
    理  由
一、訊據被告乙○○矢口否認涉有右揭毀損犯行，辯稱：伊當天並未到臺北市士林區
    ○○○路八段一五七巷臨十八之十七號，也沒有拿鋁棒砸東西等語。惟查：(一)前
    開臺北市士林區○○○路○段一五七巷臨十八之十七號建物，其窗戶玻璃十片及
    廁所內陶瓷坐式馬桶及水箱、洗手盆各乙個遭被告持鋁棒損壞等情，有照片六張
    在卷可稽，並據告訴人甲○○指訴在卷，證人戊○○到庭證述甚明。又證人戊○○與被告間並不認識也無仇恨，業據被告供述在卷（本院九十一年四月三日訊問
    筆錄），應認其所證內容可以採信。至於被告嗣於本院審理時改稱證人戊○○要
    出庭時曾打電話給伊，要向伊拿錢云云（本院九十一年八月十六日審理筆錄），
    然茍有其事，被告何以未在證人戊○○九十一年四月三日作證當時指陳其事，反
    稱與證人戊○○並不認識也無仇恨？被告翻異前供，情節與常情有違，應認不能
    採信。(二)又查臺北市士林區○○○路○段一五七巷臨十八之十七號建物係告訴人
    甲○○所有，業據告訴人陳述在卷，訊據被告亦陳稱違章建築係告訴人所蓋，此
    外，該建物房屋稅之納稅義務人為告訴人甲○○，並有台北市稅捐稽徵處士林分
    處九十一年七月二十三日北市稽士林乙字第○九一六一六五四八○○號函所附房
    屋稅籍資料在卷可稽，應認被告損壞之物為甲○○所有，其損壞足以致生損害於
    甲○○。綜上，應認被告所辯，委不足採，本件事證明確，其犯行堪以認定，應
    依法論科。
二、核被告所為，係犯刑法第三百五十四條之毀損罪。爰審酌被告犯罪之動機、目的
    、手段、毀損所生之損害、犯後否認犯行、尚未與告訴人達成民事和解，並考量
    其生活狀況、智識程度等一切情狀，量處如主文所示之刑，併諭知易科罰金之折
    算標準。至於被告犯罪所使用之鋁棒乙支，並未扣案，亦無證據足認係被告所有
    之物，爰不予宣告沒收，附此敘明。
三、檢察官聲請簡易判決處刑意旨另以：被告乙○○於九十年四月十一日中午十二時
    許，至臺北市○○區○○路六九六號四樓，以「若不將房屋過戶，出門要小心一
    點，要把你殺掉」等語恐嚇甲○○，使甲○○心生畏懼，致生危害於安全，尚涉
    有刑法第三百零五條之恐嚇罪嫌云云。然按犯罪事實應依證據認定之，無證據不
    得推定其犯罪事實，刑事訴訟法第一百五十四條定有明文。經查，聲請意旨所指
    被告上開犯行，雖據告訴人指訴在卷，並有證人即告訴人配偶丁○○之證述可資
    佐參，惟證人丁○○於本院九十一年六月二十日訊問時證稱「當天下午一點多時
    ，我們高雄的一個客戶來了，已經在屋內，告訴人甲○○正在與他談事情，我在
    整理要給客戶看的樣布，被告就來敲我們的門，很用力的敲，我們不敢開，被告
    就在外面講，三天內要把房子讓出來，不然要讓我們家死光光，被告當時手上還
    拿鋁棒，他講完之後站在門外，我就趕快去打電話報警，被告有看到我有打電話
    ，就下去了」、「我們的門進來就是會客室，當時我先生與客戶在會客室談事情
    ，我是在辦公室整理東西，會客室與辦公室只格一道門而已，是告訴人甲○○走
    前面，我跟在後面」，與其在偵訊時證稱「乙○○當天有來，我正拿東西給客戶
    看」、「門外有我婆婆擋在鐵門外面，不讓被告進來」，情節並不相同，又告訴
    人在本院九十一年六月二十日訊問時則指稱「當天中午我媽媽打電話給我說要我
    趕快走避，因為被告要來對我不利，我當時人在台北市○○路的公司，我問我媽
    媽到底什麼事情，我媽媽說不要管，趕快走，後來我想說我又沒有得罪人，而當
    時又有高雄的客戶來，我就與客戶繼續談事情，客戶只有壹個人，大約在一點半
    左右，被告公司有壹個王小姐打電話來，問說被告到了沒有，電話是我太太接的
    ，我太太有向其公司小姐說被告沒有到，後來過沒有多久，被告就來了，他來了
    之後，我媽媽也過來保護我，因為我們是在四樓，我媽媽就擋在四樓門口，擋住
    被告，被告當時手上有拿鋁棒，我們門口是壹支鐵管壹支鐵管的鐵門，鐵門沒有
    開，我媽媽站在門外，被告在當時說限我三天內要將房子過戶給他，不然要殺我
    全家，被告還說些很難聽的話」，與其在偵訊中指稱「被告公司有人打電話過來
    說被告會來我處，結果真的與母親同來，我們便把門關上，母親擋在門外」亦不
    相同，其中就重要的過程即告訴人之母親如何出現？其是否擋在鐵門前？鐵門究
    竟有沒有開？告訴人與證人丁○○前後所述並不一致，按其指訴及證述既有瑕疵
    ，本院實難據以獲致確信，此部份原應諭知無罪，惟聲請意旨既認此部分與前開
    有罪部分有牽連犯之裁判上一罪關係，爰不另為無罪之諭知，併此說明。
四、檢察官聲請簡易判決處刑意旨另以：被告乙○○於九十年七月七日、十日、十二
    日、十三日及十四日，持鋁棒砸毀甲○○所有停放於台北市○○路六九六號前，
    車牌號碼ＦＴ—五六七八號自小客車之門窗玻璃、方向盤、前車頭燈及車身鈑金
    ，足以生損害於甲○○，尚涉有刑法第三百五十四條之毀損罪嫌云云。然按告訴
    人之告訴，係以使被告受刑事訴追為目的，是其陳述是否與事實相符，仍應調查
    其他證據以資審認（最高法院五十二年臺上字第一三００號判例參照）。訊據被
    告堅詞否認有砸毀ＦＴ—五六七八號自小客車之事。經查，依告訴人甲○○指訴
    之內容，該輛車牌號碼ＦＴ—五六七八號自小客車係在九十年七月七日遭砸損，
    並無在七月十日、十二日、十三日及十四日遭砸毀之事實，聲請意旨所指被告上
    開犯行，遍查全卷，並無依據。至於九十年七月七日該車牌號碼ＦＴ—五六七八
    號自小客車遭砸損之事實，縱有告訴人提出之鈞勤汽車有限公司估價單影本乙紙
    為證，但並不足以證明係何人所為。訊據告訴人陳稱並未親眼目睹該車遭砸，是
    鄰居看到所告知，惟其又不能具體指出證人，按該傳聞證據就本件構成要件事實
    ，並不具有證據能力，本院無從認定被告有毀損該車之犯行。又本院向台北市政
    府警察局士林分局社子派出所函查九十年七月間有無受理乙○○因車遭砸而報案
    之事實，該派出所以呈報單說明僅有九十年七月十四日甲○○之報案紀錄，此外
    七月間並無其他紀錄，有該呈報單及所附資料在卷可稽。是以，檢察官聲請簡易
    判決處刑意旨所指此部份之毀損事實，缺乏積極證據足供證明被告犯罪，原應諭
    知被告無罪，惟聲請意旨既認此部分與前開有罪部分有連續犯之裁判上一罪關係
    ，爰不另為無罪之諭知，併此說明。
五、聲請簡易判決處刑意旨另以：被告乙○○於九十年七月十四日上午十時許，在臺
    北市○○○路與中正路口，將甲○○所有車牌號碼ＤＸ—四二五一號自小客車之
    玻璃與前車頭燈砸毀，足以生損害於甲○○，尚涉有刑法第三百五十四條之毀損
    罪嫌云云。按刑法第三百五十四條之毀損罪，依同法第三百五十七條規定屬告訴
    乃論之罪。經查，該車牌號碼ＤＸ—四二五一號自小客車係登記於帛林實業有限
    公司名下，有汽車車籍查詢報表乙紙在卷可稽，查該車車門旁亦印有帛林實業有
    限公司之名字，有照片在卷，訊據甲○○亦陳稱該車為帛林實業有限公司所有，
    足認該車確為帛林實業有限公司所有，聲請簡易判決處刑意旨認為該車係甲○○
    所有，尚有誤會。又查該公司之負責人為丁○○，並無經理人之登記資料，有公
    司基本資料查詢報表在卷可稽，而事實上管領人係駕駛該車之該公司職員丙○○
    ，是甲○○對該車遭毀損之事實，並無提出告訴之權利，應認被告此部分毀損犯
    行未經告訴，原應依刑事訴訟法第三百零三條第三款諭知公訴不受理，惟聲請意
    旨既認此部分與前開有罪部分有連續犯之裁判上一罪關係，爰不另為不受理之諭
    知，併此說明。
據上論斷，應依刑事訴訟法第二百九十九第一項前段、第四百五十二條，刑法第三百
五十四條、第四十一條第一項前段，罰金罰鍰提高標準條例第一條前段、第二條，判
決如主文。
本案經檢察官蘇佩鈺到庭執行職務。
中      華      民      國      九十一      年    八    月    二十八    日
                                  臺灣士林地方法院刑事第一庭
                                      法  官  高  愈  杰
右正本證明與原本無異。
如不服本判決，應於判決送達後十日內，向本院提出上訴狀。
                                      書記官  蘇  彥  宇
中      華      民      國      九十一      年    九    月      二      日
附錄本案論罪科刑法條全文：
刑法第三百五十四條：
  毀棄、損壞前二條以外之他人之物或致令不堪用，足以生損害於公眾或他人者，處
  二年以下有期徒刑、拘役或五百元以下罰金。
